

JULIEN FREBET

DÉVELOPPEUR WEB REACT



★ Lyon 69007

Permis B

A Véhicule personnel

0635142802

% frebet.julien.gowkulab.ovh

LANGUES

Anglais



Technique

COMPÉTENCES

Frontend

HTML/CSS, SASS, JS, React, Redux, Typescript, Jest

Backend

Node Js, Express, Firebase

Base de données

MongoDB, MariaDB, MySQL

Divers

VsCode, Git, Figma, Docker, Aws

os

Linux / Windows 10

ATOUTS

Autonome

Adaptation

Esprit d'équipe

Curieux

CENTRES D'INTÉRÊT

Voyages

Sport

Ski, escalade, randonnée

Musiaue

électronique, rock, metal ...

RÉSEAUX SOCIAUX

in @julien-frebet

@julien-frebet

À PROPOS DE MOI

Je suis passionné par l'informatique, j'ai quitté mon dernier emploi pour une reconversion professionnelle dans le développement web et je suis maintenant freelance pour Donow. J'ai suivi deux formations chez Openclassroom qui m'ont demandé d'apprendre par mes propres moyens et ainsi j'ai pu obtenir un socle de connaissances solide tout en étant autonome sur ma montée en compétence.

Je suis en veille quotidienne pour me tenir informé des différentes évolutions technologiques des domaines qui me passionne, notamment l'écosystème Javascript et plus particulièrement React.Is

Mon expérience professionnelle passée m'a appris à être autonome de plus je suis rigoureux dans les tâches qui me sont confiées et je sais m'adapter aux différentes situations que je peux rencontrer.

Je suis curieux, polyvalent, j'ai l'esprit d'équipe, j'apprends vite et je lis les documentations!

DIPLÔMES ET FORMATIONS

Développeur d'application React (RNCP niveau 6)

De février 2023 à avril 2023 Openclassroom lyon

Durant cette formation que j'ai terminé en 3 mois et qui doit durer 1 an. J'ai consolidé mes bases en Js, Express et React

Développeur web (RNCP niveau 5)

De mars 2022 à août 2022 Openclassroom Lyon

Durant cette formation de 6 mois j'ai appris les base du développement web HTML/CSS, JS, Express, les bases de données et React.

BAC STI Génie électronique

2011 Lycée Jean Perrin Saint-ouen l'aumône (95)

EXPÉRIENCES PROFESSIONNELLES

Développeur web React

Depuis janvier 2023 DoNow Lyon

En tant que Freelance chez DoNow je suis en charge de la réalisation d'une application de reviews avec React et Typescript. Pour la partie

backend nous utilisons Firebase. Nous utilisons aussi la CI/CD et la méthodologie SCRUM

Technicien itinérant

De juillet 2018 à novembre 2021 Free (illiad) Lyon

Déplacement chez les abonnés pour intervenir à leur domicile ou sur la boucle locale.

Métier services à la personne

De 2011 à 2018

Ces dernières années j'ai fait divers métiers qui m'ont appris a travailler en équipe ou seul , être organisé , autonome , à l'écoute et une grande capacité d'adaptation.

Donow

Elyse project

À PROPOS DU PROJET

Donow est une ESN Lyonnaise, ils ont pour ambition de développer une application web/mobile de satisfaction clients.

J'ai rejoint le projet en tant que développeur frontend junior, cette équipe est composée d'un expert frontend qui encadre l'intégralité des développements et également d'un expert DevOps qui gère quand à lui la partie infrastructure. Le projet suit la methodologie SCRUM.

CONTEXTE DE MISSION

- Technologie backend: Firebase
- Application développée mobile first avec compatibilité desktop
- Développement d'une application de satisfaction client
- Technologies front:
- HTML5 / CSS3
- SASS / SCSS
- ReactJs
- Typescript

LE PROJET

1. analyse de la maquette

- Comprendre la structure, les fonctionnalités et le flux de l'application. Identifiez les différents éléments de l'interface utilisateur, les composants réutilisables et les interactions nécessaires
- Identifier les sections, les formulaires, les boutons, les menus, etc

2. Configuration de l'environnement de développement

- · Création du projet avec CRA
- · Installation Typescript

3. Mise en place de la navigation

· Utilisation React Routeur

4. Gestion de l'état de l'application

· Tous les états sont gérés en local

5. Intégration des données dynamiques

- Récupération des données via Firebase dans un custom hook avec utilisation de type guard Typescript
- Envoie du formulaire a Firebase

6. Intégration des fonctionnalités interactives :

· Gestion des clics, soumission du formulaire

7. Tests

- Seuls des tests manuels sont effectués
- · Bêta testing chez des clients

8. Versionning

Branche pour chaque nouvelle feature puis pull request sur github avec code review

APRÈS

Améliorations:

- · Passage aux Contexts ou Redux
- Passer de CRA à VITE
- · Tests avec jest